【裁判字號】    99,易,1488
【裁判日期】    990702
【裁判案由】    竊盜
【裁判全文】
臺灣板橋地方法院刑事判決              99年度易字第1488號
聲  請  人  臺灣板橋地方法院檢察署檢察官
被      告  乙○○
上列被告因竊盜案件，經檢察官聲請簡易判決處刑（99年度偵字
第11558 號），本院受理後（原案號：99年度簡字第4361號）認
不宜以簡易程序而改以通常程序審理，嗣因被告於本院準備程序
中就被訴事實為有罪之陳述，本院告知被告簡式審判程序之旨，
並聽取當事人之意見後，由本院改依簡式審判程序進行，判決如
下：
    主  文
乙○○結夥三人以上竊盜，累犯，處有期徒刑柒月。
    事  實
一、乙○○前於民國89年間，因施用毒品案件，經臺灣基隆地方
    法院以89年度瑞簡字第18號判決判處有期徒刑5 月確定；復
    因施用毒品案件，經同法院以89年度易字第592 號判決判處
    有期徒刑7 月，並經臺灣高等法院以90年度上易字第1962號
    判決駁回上訴確定，兩罪接續執行，於92年7 月26日縮刑期
    滿執行完畢；又因施用毒品案件，經臺灣基隆地方法院以95
    年度易緝字第6 號判決判處有期徒刑7 月確定，於95年11月
    26日縮刑期滿執行完畢；再因偽造文書等案件，經同法院以
    95年度基簡字第979 號判決判處有期徒刑3 月確定，於96年
    8 月2 日因徒刑易科罰金執行完畢。詎其仍不知悔改，與真
    實姓名、年籍不詳、綽號「阿明」及「阿豐」之2 名成年男
    子，共同意圖為自己不法所有，並基於加重竊盜之犯意聯絡
    ，於99年3 月7 日10時20分許，由乙○○駕駛不知情之曹榮
    勳所有車牌號碼3206-VT 號自用小貨車，搭載「阿明」及「
    阿豐」，前往位於臺北縣林口鄉南勢村85之9 號之勇祥企業
    有限公司（負責人為甲○○）倉庫，由乙○○以隨手撿取之
    鐵條撬壞該倉庫門鎖後（毀損部分未據告訴），渠等3 人隨
    即進入倉庫中共同徒手搬運竊取放置於內之鷹架水平踏板16
    0 片（每片價值約新台幣（下同）300 元，160 片價值共計
    約48,000元），得手後，於桃園縣蘆竹鄉○○路某處，以11
    ,5 00 元之代價將上開水平踏板販售予於駕駛小貨車從事流
    動式資源回收工作之真實姓名、年籍不詳、成年男子，所得
    款項由「阿明」及「阿豐」各分得500 元，其餘10,500 元
    由乙○○取得後花用殆盡。嗣經警調閱監視錄影畫面，始循
    線查悉上情。
二、案經甲○○訴由臺北縣政府警察局新莊分局報請臺灣板橋地
    方法院檢察署檢察官偵查起訴。
    理  由
一、查本件被告乙○○所犯並非死刑、無期徒刑、最輕本刑為三
    年以上有期徒刑之罪或高等法院管轄第一審案件，而其等於
    準備程序進行中就渠等被訴事實均為有罪之陳述，經法官告
    知簡式審判程序之旨，並聽取公訴人及被告等之意見後，本
    院認適宜改依簡式審判程序進行，爰依刑事訴訟法第273 條
    之1 第1 項、第284 條之1 規定，由本院裁定進行簡式審判
    程序，合先敘明。
二、前開犯罪事實，業據被告乙○○於警詢、偵訊及本院審理時
    坦認不諱，核與告訴人甲○○及證人曹榮勳分別於警詢時之
    指訴及證述大致相符，並有車牌號碼3206-VT 號自用小貨車
    之車籍查詢基本資料詳細畫面1 紙、監視錄影內容翻拍畫面
    照片11張存卷可稽，足認被告之自白應與事實相符，堪予採
    信。綜上，本案事證明確，被告犯行洵堪認定，應予依法論
    科。
三、核被告乙○○基於意圖為自己不法所有之犯意，竊取被害人
    之財物，且結夥三人以上而犯之，其所為係犯刑法第321 條
    第1 項第4 款之罪。被告與與真實姓名、年籍不詳、綽號「
    阿明」、「阿豐」之成年男子間，就本件犯行有犯意聯絡及
    行為分擔，均應論以共同正犯。又被告有如前開犯罪事實欄
    所載之前科執行紀錄，此有臺灣高等法院被告前案紀錄表1
    份在卷可憑，其於刑之執行完畢後，5 年內故意再犯本件有
    期徒刑以上之罪，為累犯，應依刑法第47條第1 項之規定加
    重其刑。爰審酌被告素行，前已述及，其侵入他人公司倉庫
    竊取鷹架水平踏板160 片（每片價值約300 元，共計48,000
     元 ），犯行自屬非是，且上開贓物業經變賣，其所得贓款
    亦由被告、「阿明」及「阿豐」瓜分花用殆盡，所生危害程
    度非輕，兼衡其犯罪之動機、目的、手段、犯後坦認犯行等
    一切情狀，量處如主文所示之刑。至被告所持以撬壞告訴人
    公司倉庫門鎖之鐵條並未扣案，遍查全卷既無證據資料足資
    證明前開物品仍現實存在，又該物品亦非被告所有、供本件
    犯罪所用或係違禁物或本院應義務沒收之物，爰不予宣告沒
    收，附此敘明。
據上論斷，應依刑事訴訟法第452 條、第273 條之1 第1 項、第
299 條第1 項前段，刑法第321 條第1 項第4 款、第47條第1 項
，判決如主文。
本案經檢察官鄭淑壬到庭執行職務。
中    華    民    國    99    年    7     月    2     日
                    刑事第二十二庭  法  官  傅明華
如不服本判決，應於送達後10日內，向本院提出上訴書狀，並應
敘述具體理由；其未敘述上訴理由者，應於上訴期間屆滿後二十
日內向本院補提理由書（均須按他造當事人之人數附繕本）「切
勿逕送上級法院」。
上列正本證明與原本無異。
                                    書記官  張玫玲
中    華    民    國    99    年    7     月    2     日
附錄本案論罪科刑法條全文：
中華民國刑法第321條
（加重竊盜罪）
犯竊盜罪而有左列情形之一者，處 6 月以上、 5 年以下有期徒
刑：
一、於夜間侵入住宅或有人居住之建築物、船艦或隱匿其內而犯
    之者。
二、毀越門扇、牆垣或其他安全設備而犯之者。
三、攜帶兇器而犯之者。
四、結夥三人以上而犯之者。
五、乘火災、水災或其他災害之際而犯之者。
六、在車站或埠頭而犯之者。
前項之未遂犯罰之。

司法院資訊處製作；財團法人民間司法改革基金會備份。
